# 购买非同控土地的会计处理疑问

提问人：wqian2017 时间：2020-10-15 11:33:09
请教陈版主和各位老师，购买非同一控制下的一家公司，主要为取得其土地，但是该土地不可转让，账面为无形资产 1000 万，资本公积 1000 万。资产评估价值为 4000 万，购买时支付对价为 4000 万。请问这样是不是还是属于企业合并的，如果属于企业合并，还存在商誉吗？需要确认递延所得税负债吗？目前想到的会计处理是这样的？请问对吗？可是这样增加的净资产就不等于 3000 万了，感谢各位老师不吝赐教单体：
借：长期股权投资 4000 万
贷：银行存款 4000 万
合并层面：
借：实收资本 1000 万
资本公积 3000 万
贷：长期股权投资 4000 万
资产评估增值的部分：
借：无形资产 3000 万
贷：资本公积 3000 万
资产评估增值部分确认递延：
借：资本公积 750 万（ 3000 万*25%）
贷：递延所得税负债 750 万

回答人：chenyiwei
如果该公司仅仅拥有一块土地，无其他实质性经营活动的，则不构成“业务”，合并报表层面也不应就此确认递延所得税资产/负债。
参考：《瑞华研究 2010 ～ 2019 汇编》中的以下问题解答：
问题3-2-1（收购“单一资产实体”是否构成业务合并）
问题2-3-8（由确认一组不构成业务的资产或净资产所产生的暂时性差异，能否确认递延所得税负债或递延所得税资产）